【裁判字號】    89,易,1289
【裁判日期】    890822
【裁判案由】    竊盜
【裁判全文】
臺灣高雄地方法院刑事判決                        八十九年度易字第一二八九號
    公  訴  人  臺灣高雄地方法院檢察署檢察官
    被      告  甲○○
右列被告因竊盜案件，經檢察官提起公訴（八十九年度偵字第二九四四號），本院判
決如左：
    主  文
甲○○攜帶兇器竊盜，處有期徒刑柒月。
Ｌ型扳手壹支沒收。
    事  實
一、甲○○意圖為自己不法之所有，於民國八十九年一月二十日上午九時許，在高雄
    市苓雅區○○○路一號前，持其所有且客觀上可供兇器使用之Ｌ型扳手（一端尖
    銳，一端呈六角形）一支，插入鑰匙孔而打開車門及方向盤鎖後，將車發動而竊
    取乙○○所有（車主名稱登記為：明瀚企業行）之車牌號碼ＹＤ─九八五二號（
    起訴書誤載為ＹＤ─九五八二號）客貨兩用箱型車一輛，得手後供己使用。嗣於
    同年一月二十七日凌晨二時許，甲○○將前開贓車停放於高雄市前鎮區○○○路
    、溫江街口處時，適為警查獲，並自該車上扣得前開Ｌ型扳手一支。
二、案經高雄市政府警察局前鎮分局移送臺灣高雄地方法院檢察署檢察官偵查起訴。
    理  由
一、訊據被告甲○○矢口否認其有於右揭時地竊取被害人所有車輛之犯行，辯稱：該
    車是我向一位住高雄美濃的朋友借來的等語。然查，右揭事實業據被告於警訊及
    偵審中供認不諱，核與被害人乙○○所指述其所有之客貨兩用箱型車失竊之情節
    相符，並有被害人將該車領回時出具之贓物認領保管收據各一紙在卷可憑，此外
    ，亦有被告所有供行竊所用之Ｌ型扳手（扣押物品清單載為六角扳手）一支扣案
    可稽。又被告雖辯稱該贓車係向朋友所借，然卻無法說出其朋友之名字（參照本
    院於八十九年七月四日之訊問筆錄），另證人陳英漢即於右揭時地查獲被告之高
    雄市政府警察局前鎮分局警員，亦證稱：被告於被查獲時，有說車是向朋友所借
    ，我們後來有帶被告去高雄美濃要找他所說的朋友，但被告找不到等語，是以被
    告之前開辯稱顯屬無據而難以採信。故本件事證已臻明確，其犯行堪以認定。
二、按被告行竊時所用之Ｌ型扳手，一端係呈尖銳狀，客觀上足以傷害人之身體而具
    危險性，自屬兇器。故核被告所為，係犯刑法第三百二十一條第一項第三款之攜
    帶兇器竊盜罪。查被告前於八十二年、八十五年間，因煙毒、麻藥等案件，分別
    經判處有期徒刑三年六月、五月，經接續執行而迄今尚未執行完畢等情（於本案
    不構成累犯前科），有台灣高雄地方法院檢察署刑案資料查註紀錄表、本院被告
    院內索引卡紀錄表及台灣高等法院被告全國前案紀錄表各一紙在卷可憑，爰審酌
    被告前開素行並非良好，與其犯罪手段、所生損害，又其於犯後並未坦承犯行之
    態度等一切情狀，量處如主文所示之刑。扣案之Ｌ型扳手一支，係被告所有而供
    犯罪所用之物等情，已如前述，應依刑法第三十八條第一項第二款規定予以宣告
    沒收。
據上論斷，應依刑事訴訟法第二百九十九條第一項前段，刑法第三百二十一條第一項
第三款，刑法第三十八條第一項第二款，判決如主文。
本案經檢察官林敏惠到庭執行職務。
中      華      民      國    八十九    年    八      月    二十二      日
                        臺灣高雄地方法院刑事第六庭
                            審判長  法  官
                                    法  官
                                    法  官
附錄本判決論罪之法條：
刑法第三百二十一條第一項：
犯竊盜罪而有左列情形之一者，處六月以上五年以下有期徒刑：
    一、於夜間侵入住宅或有人居住之建築物、船艦或隱匿其內而犯之者。
    二、毀越門扇、牆垣或其他安全設備而犯之者。
    三、攜帶兇器而犯之者。
    四、結夥三人以上而犯之者。
    五、乘火災、水災或其他災害之際而犯之者。
    六、在車站或埠頭而犯之者。
刑法第三百二十一條第二項：
前項之未遂犯罰之。


司法院資訊處製作；財團法人民間司法改革基金會備份。
